臺灣高等法院臺中分院刑事判決　　　　 94年度上易字第996號
上　訴　人
即　被　告　乙○○
選任辯護人　張格明律師
上列上訴人即被告因家庭暴力罪之傷害案件，不服臺灣彰化地方
法院94年度易字第67號，中華民國94年6月3日第一審判決（起訴
案號：臺灣彰化地方法院檢察署93年度偵字第9470號），提起上
訴，本院判決如下：
    主　  文
上訴駁回。
    事 　 實
一、乙○○與丁○○係夫妻，2人具有家庭暴力防治法第3條第1
    款之家庭成員關係，平日相處不睦，常因家務瑣事發生爭執
    。乙○○於民國93年5月6日中午某時，在其彰化縣和美鎮○○路○段37巷4弄40號住處，因報紙廣告費用遲未處理乙事，
    而與丁○○發生激烈口角，詎乙○○竟基於傷害人身體之犯
    意，徒手毆打丁○○，丁○○遂轉向丙○○（即乙○○之父
    ）求救，乙○○因責怪丁○○向父親告狀而怒氣更盛，乃接
    續以手毆打丁○○，致丁○○受有左上臂瘀挫傷13X5公分、
    左膝挫傷2X1公分及右手挫傷2X1公分等傷害。其後丁○○立
    即打電話向姑姑陳瓊雪求救，陳瓊雪則趕到彰化縣警察局和
    美分局中寮派出所找警員謝文泉到場處理，並由陳瓊雪帶同
    丁○○前往行政院衛生署豐原醫院就診。
二、案經丁○○訴請臺灣彰化地方法院檢察署檢察官偵查起訴。
    理　  由
一、訊據上訴人即被告乙○○固坦承於上揭時、地，因報紙廣告
    費用遲未處理之細故，而與告訴人丁○○發生激烈口角之事
    實，然矢口否認有何傷害之犯行，辯稱：伊並無傷害告訴人
    ，當天伊與告訴人吵架後，告訴人跑去向伊父親大小聲，伊
    就要告訴人向伊父親道歉，告訴人就往茶桌跳上去然後跪下
    去向伊父親道歉，告訴人之傷勢可能是這樣下跪道歉所造成
    云云。惟查：上開事實，業據告訴人丁○○於偵查中到庭具
    結指證綦詳，且證人即告訴人之姑姑陳瓊雪亦於偵查中到庭
    結證稱：93年5月6日伊接到告訴人的電話求救，伊就馬上趕
    到彰化縣警察局和美分局中寮派出所，找警員謝文泉到場處
    理，伊見到告訴人身上有受傷，手臂有瘀傷，警員要伊帶告
    訴人去就醫，後來伊有帶告訴人去醫院等語，而證人即警員
    謝文泉於偵查中亦證稱：93年5月6日陳瓊雪到中寮派出所找
    伊說有親戚被打，要伊去幫忙處理，伊就到現場，當時乙○○及其妹妹、小孩均在樓下，告訴人過了一會兒從樓上走下
    來等語，此外復有與告訴人所述傷勢相符之行政院衛生署豐
    原醫院診斷證明書1件及受傷照片1張附卷可資佐證，顯見告
    訴人所述遭人毆打乙節並非虛枉，堪信為真。而被告就此部
    分所涉家暴事件，亦經原審法院以93年度暫家護字第37號裁
    定在案，並經本院駁回抗告而確定，此亦有原審法院93年度
    暫家護字第37號、本院94年度暫家護抗字第8號裁定書在卷
    可稽。被告雖辯稱：伊與告訴人吵架後，告訴人跑去向伊父
    親大小聲，伊就要告訴人向伊父親道歉，告訴人就往茶桌跳
    上去然後跪下去向伊父親道歉，告訴人之傷勢應該是這樣而
    來的云云；證人即被告之父丙○○於本院審理中亦附和此說
    。然查告訴人既已與被告有相當激烈之爭執，並須向公公求
    救，而被告尚因告訴人此舉而更加不滿，顯然此時被告與告
    訴人2人已鬧得相當不愉快，告訴人處於此種強烈不滿之狀
    態，怎會因被告要告訴人向公公道歉，告訴人就突然跳起來
    下跪道歉，此有違常情，且告訴人所受如左上臂瘀挫傷13X5
    公分等傷勢，顯非下跪道歉所造成之傷害，而證人丙○○於
    本院更證稱，當天被告與告訴人有相當程度之拉扯，益足證
    被害人之傷，並非自我傷害造成或憑空捏造。被告空言否認
    傷害告訴人，核係事後卸責之詞，證人丙○○所證告訴人之
    傷，應係自行猛烈跪下茶桌所致云云，應係迴護被告之詞，
    均難採信。本件事證明確，被告犯行堪以認定。
二、查被告與告訴人係夫妻，業據彼等陳明在卷，具有家庭暴力
    防治法第3條第1款所定之家庭成員關係。核被告所為，係犯
    刑法第277條第1項之普通傷害罪，並為家庭暴力防治法第2
    條第2項所稱之家庭暴力罪。原審法院因認被告罪證明確，
    適用刑法第277條第1項、第41條第1項前段，罰金罰鍰提高
    標準條例第1條前段、第2條規定，審酌被告之素行，及其犯
    罪之動機、方法、手段，本件告訴人所受之傷害，暨被告犯
    後否認犯行之態度等一切情狀，認公訴人具體求處有期徒刑
    九月，尚嫌過重，而量處拘役50日，並諭知易科罰金之折算
    標準，以示儆懲。核其認事用法，並無違誤，量刑亦屬適當
    ，應予維持。被告上訴意旨否認犯行，並執陳詞指摘原判決
    不當，並無理由，應予駁回。
據上論斷，應依刑事訴訟法第368條，判決如主文。
本案經檢察官甲○○到庭執行職務。
中　　華　　民　　國　　94　　年　　10 　月　　 6 　　日
            刑事第六庭  審判長法  官  李  文  雄
                              法  官  黃  永  祥
                              法  官  邱  顯  祥
上列正本證明與原本無異。
不得上訴
                              書記官  陳  桂  芬
中　　華　　民　　國　　94　　年　　10 　月　　 7   　日
                                                      Ａ
